# 融资租赁发生的顾问费，经协商，租赁公司豁免之后如何进行账务处理

提问人：gytha920 时间：2020-08-17 19:26:00
求教。
我公司原跟融资租赁公司签订融资租赁协议，其中有 900 万中介费用是与资产直接相关，进行账务处理时，入账作为固定资产，同时计入长期应付款-利息调整。 2 年后，经与融资租赁公司协商，与对方签订补充协议，对方同意豁免我方这笔 900 万的中介费，我们如何进行账务处理，直接冲减固定资产原值还是作为债务重组收益？有没有具体的准则依据？

回答人：chenyiwei
要考虑豁免的原因，是因为资产本身存在瑕疵，还是本企业存在财务困难，经沟通后予以豁免。
如果豁免的原因与资产的状态、效能等无关，则一般理解作为债务重组处理的可能性较大，不调整该资产的账面价值。